【裁判字號】    97,小上,45
【裁判日期】    971105
【裁判案由】    侵權行為損害賠償
【裁判全文】
臺灣臺南地方法院民事裁定              97年度小上字第45號
上  訴  人  甲○○
被上訴人    丙○○
訴訟代理人  乙○○
上列當事人間請求侵權行為損害賠償事件，上訴人對於民國97年
9月24日本院柳營簡易庭97年度南小字第805號第一審判決提起上
訴，本院裁定如下：
    主  文
上訴駁回。
第二審訴訟費用新臺幣壹仟伍佰元由上訴人負擔。
    理  由
一、按對於小額程序之第一審裁判之上訴或抗告，非以其違背法
    令為理由，不得為之，民事訴訟法第436條之24第2項定有明
    文。而所謂違背法令，依同法第436條之32第2項準用同法第
    468條、第469條第1款至第5款規定，係指判決不適用法規或
    適用不當者，以及（1）判決法院之組織不合法者，（2）依
    法律或裁判應迴避之法官參與裁判者，（3）法院於權限之
    有無辨別不當或違背專屬管轄之規定者，（4）當事人於訴
    訟未經合法代理者，（5）違背言詞辯論公開之規定者而言
    。次依民事訴訟法第436條之25規定，小額程序之上訴狀內
    應記載上訴理由，表明下列二款事項：（1）原判決所違背
    之法令及其具體內容；（2）依訴訟資料可認為原判決有違
    背法令之具體事實，即上訴人於上訴狀或理由書內應有具體
    之指摘，並揭示該法規之條項或內容，若係成文法以外之法
    則，應揭示該法則之旨趣，倘為司法院之解釋或最高法院之
    判例，則應揭示該判解之字號或其內容，如上訴狀或理由書
    未依此項方法表明者，即難認為已對原判決違背法令有具體
    之指摘，其上訴自難認為合法，此有最高法院71年度台上字
    第314號判例意旨可參。
二、本件上訴意旨略以：上訴人請求不當得利關於82、83、84、
    85、86期約給付，如以87期作款新臺幣（下同）53,402元，
    6年合計320,412元。土地給被上訴人耕作近30年，收益也有
    180萬元之多，雖無訂立書面契約，但有口頭承諾，不然第
    一年被上訴人為何付6-7袋稻穀？上訴人並提出89年期耕作
    款入帳收據為證，惟原審未予深究，遽為不利於上訴人之判
    決，為此，提起本件上訴，聲明：請求廢棄原判決並命被上
    訴人給付上訴人6萬元。
三、本件上訴人之上訴狀意旨均在指摘原審認定事實有誤云云。
    綜觀上訴人之上訴狀所載，並未依首揭條文及判例意旨內容
    具體指出原審判決有如何違背法令，更未指明原審判決所違
    反之法令條項或其內容以及依訴訟資料有何判決違背法令之
    具體事實，核諸首揭說明，自不得謂已合法表明上訴理由，
    應不合法。
四、末按，法院為訴訟費用之裁判時，應確定其費用額，民事訴
    訟法第436條之32第1項準用第436條之19第1項定有明文。經
    查，本件上訴人應負擔之第二審訴訟費用確定為1,500元，
    爰裁定如主文第2項所示。
五、據上論結，本件上訴為不合法，依民事訴訟法第436條之32
    第1項、第2項、第436條之19第1項、第444條第1項前段、第
    95條、第78條，裁定如主文。
中    華    民    國    97    年    11  月    5    日
                  民事第二庭  審判長法  官  林念祖
                                    法  官  陳賢德
                                    法  官  田玉芬
以上正本係照原本作成。
本件不得抗告。
中    華    民    國    97    年    11    月    5     日
                                    書記官  劉紀君


司法院資訊處製作；財團法人民間司法改革基金會備份。
